# 房地产企业存货跌价准备

提问人：liven2qq 时间：2015-12-07 17:59:48
请教陈版： 房地产企业存货出现减值迹象，在计算房地产企业存货跌价准备时，是否需要考虑土地增值税？土地增值税应该属于房地产企业将来的销售税费，但是因为市场不好，销售单价已经低于单位成本了。

回答人：chenyiwei
在测算开发产品或开发成本的可变现净值时，应扣除按照预计售价和预计扣除项目金额计算的未来销售时的土地增值税税负。

提问人：nenhui 时间：2017-11-30 17:30:04
请问陈版，预计销售费用时有什么模型没有，是按本企业以前年度销售费用比率来测算还是按以前年度销售面积与销售费用比例测算，是否还要区分固定销售费用、变动销售费用?

回答人：chenyiwei
主要是根据历史经验和本楼盘的销售策略，可以区分固定部分和变动部分。